臺灣臺北地方法院裁定
                                     111年度北秩字第2號
移送機關    臺北市政府警察局松山分局

被移送人    尤思佳



            李謀清


上列被移送人因違反社會秩序維護法案件，經移送機關以中華民
國110年12月20日北市警松分刑第0000000000號移送書移送審理
，本院裁定如下：
    主  文
尤思佳無正當理由，藉端滋擾公司行號，處罰鍰新臺幣貳仟元。
李謀清不罰。
    事實理由及證據
一、被移送人尤思佳於下列時、地有違反社會秩序維護法之行為
    ：
（一）時間：民國110年11月24日上午9時26分至同日上午9時30
　　　      分許。
（二）地點：臺北市○○區○○○路000號臺塑大樓周邊（民生
　　　      東路4段、敦化北路）。
（三）行為：被移送人尤思佳向達康廣告公司承租廣告車，並提
　　　     供「女子哭腔」要求王文堯出來面對之錄音檔及「
           王永在死不瞑目」、「王永在在天上哭泣」、「王
           文堯，1113凱道3000人在找你」等文宣，由被移送
           人李謀清駕駛刊載上開文宣之廣告車，沿臺塑大樓
           周邊繞行，並撥放上開錄音檔，而藉端滋擾公司行
           號。
二、上開事實，有下列之事證證明屬實：
（一）被移送人尤思佳於警詢時之供述。
（二）關係人高盛偉之指述。
（三）現場路口監視器影像、廣告車撥放內容錄音檔光碟、監視
      器錄影畫面擷圖及廣告車報價單。
三、按藉端滋擾住戶、工廠、公司行號、公共場所或公眾得出入
    之場所者，處三日以下拘留或新臺幣一萬二千元以下罰鍰，
    社會秩序維護法第68條第2款定有明文。考諸社會秩序維護
    法之立法目的，旨在維護公共秩序，確保社會安寧，是所謂
    「藉端滋擾」，係指行為人有滋擾場所之本意，以言語或行
    動等方式，逾越一般社會大眾觀念中所容許之合理範圍，而
    擾及場所之安寧秩序致難以維持而言。經查，本件被移送人
    尤思佳明知其行為地點係臺塑大樓周邊，卻承租廣告車並提
    供上開文宣及錄音檔，沿臺塑大樓周邊繞行撥放，要求臺塑
    集團重要領導階層王文堯出來面對，堪認被移送人尤思佳主
    觀上有影響該公司之故意，客觀上確已妨害他人之正常營業
    活動，而達滋擾公司行號安寧秩序之程度。核被移送人尤思
    佳所為，已該當於社會秩序維護法第68條第2款所謂藉端滋
    擾公司行號之處罰要件。爰審酌其違犯情節及年齡智識等一
    切情狀，量處如主文所示。
四、另按犯罪事實應依證據認定之，無證據不得認定犯罪事實；
    不能證明被告犯罪或其行為不罰者應諭知無罪之判決。刑事
    訴訟法第154條第2項、第301條第1項定有明文。又法院受理
    違反本法案件，除本法有規定者外，準用刑事訴訟法之規定
    。社會秩序維護法第92條亦有規定。本件移送意旨固認被移
    送人李謀清亦涉有藉端滋擾公司行號之行為，惟查李謀清否
    認有何滋擾之行為，辯稱：伊只是依達康廣告公司老闆指示
    開廣告車到指定地點，不知車上撥放錄音及文宣內容等語，
    另被移送人尤思佳於警詢時亦陳稱：伊不認識司機李謀清，
    他只是受雇員工，與撥放內容及車上文宣都沒關係等語，是
    尚難僅以李謀清有駕駛該廣告車之行為，即認其亦有藉端滋
    擾公司行號之行為，依上開說明，應諭知被移送人李謀清不
    罰。
五、依社會秩序維護法第45條、第68條第2款，裁定如主文。
中　　華　　民　　國　　111 　年　　3 　　月　　31　　日
                              臺北簡易庭
                                  法　官  郭麗萍
以上正本係照原本作成。
如不服本裁定，得於裁定書送達之翌日起5日內，以書狀敘述理
由，向本庭（100006臺北市○○○路○段000巷0號）提起抗告。
中　　華　　民　　國　　111 　年　 　3　　月　　31　　日
                                  書記官  陳怡如